最  高  行  政  法  院  裁  定
                                     100年度裁字第2074號
上  訴  人  嘉慧國際有限公司
代  表  人  林劉鈺
被 上訴 人  高雄市政府
代  表  人  陳菊
上列當事人間就業服務法事件，上訴人對於中華民國100年5月30
日高雄高等行政法院100年度簡字第61號判決，提起上訴，本院
裁定如下：
    主  文
上訴駁回。
上訴審訴訟費用由上訴人負擔。
    理  由
一、按對於適用簡易程序之裁判提起上訴，須經本院許可。前項
    許可，以訴訟事件所涉及之法律見解具有原則性者為限，行
    政訴訟法第235條定有明文。所謂法律見解具有原則性，係
    指該訴訟事件所涉及之法律問題意義重大，而有加以闡釋之
    必要而言。
二、本件上訴人對於高等行政法院適用簡易程序所為之判決，提
    起上訴，除復執與原審起訴相同之主張外，另略以：本件蔡
    雅年媒介逃逸外勞YETI君（下稱Y君）非法工作乙節，並非
    雇主朱兆堂與上訴人之約定事項，即非上訴人受託執行就業
    服務業務之範圍，從而蔡雅年之上開行為，顯非執行上訴人
    所交付之業務，原判決遽認蔡雅年之上開違反就業服務法第
    45條之行為係為上訴人執行業務，即與臺中高等行政法院99
    年度簡字第97號判決意旨互為齟齬，為求裁判上法律見解之
    統一，應認本件上訴事件所涉及之法律見解具有原則上之重
    要性。由雇主朱兆堂於警方調查筆錄所載，本件逃逸外勞Y
    君應係於LIA KAMELIA君（下稱L君）於民國99年1月27日被
    帶走之後，才由蔡雅年帶至高雄市杉林區（改制前為高雄縣
    杉林鄉）之工作地由朱兆堂僱用。若上情為真，則前述Y君
    領取由雇主朱兆堂發放之98年10月至12月薪資現金約新臺幣
    50,000元，又如何解釋？此關係上訴人之權益至鉅，然原判
    決並無明確敘明釐清。原判決引用上開證據資料為判決依據
    ，卻未就上開矛盾予以釐清敘明，自屬判決理由不備及理由
    矛盾之違背法令。又依上開Y君非法受僱於朱兆堂之時間，
    一在與上訴人簽訂「委託契約書」前，一則於上訴人合法為
    朱兆堂引進L君之後，均足以說明並非上訴人執行受託業務
    之時點，自不能證明上訴人有原判決所指違法事實之存在。
    是原判決核與本院39年判字第2號判例意旨有違，判決自屬
    違背法規灼然等語。
三、惟核上訴人所陳上述理由，無非對原判決之證據取捨及心證
    形成過程有所指摘，核其性質，純屬對「事實認定」之爭議
    。尚非高等行政法院各庭間就同類事件所表示之法律見解存
    在歧異，須由本院統一法律上意見，或該訴訟事件所涉法律
    問題意義重大，而有由本院加以闡釋必要之問題。核無所涉
    及之法律見解，具有原則性之重要，而有加以闡釋之必要情
    形，依首開規定及說明，其上訴不應許可，應予駁回。
四、據上論結，本件上訴為不合法。依行政訴訟法第249條第1項
    前段、第104條、民事訴訟法第95條、第78條，裁定如主文
    。
中    華    民    國    100   年    8     月    18    日
                    最高行政法院第六庭
                        審判長法官  黃  合  文
                              法官  鄭  忠  仁
                              法官  劉  介  中
                              法官  帥  嘉  寶
                              法官  陳  鴻  斌

以  上  正  本  證  明  與  原  本  無  異
中    華    民    國    100   年    8     月    18    日
                              書記官  汪  淑  菁